臺灣高等法院臺中分院民事裁定
110年度上字第361號
上  訴  人  紀秉杰
            紀清波
            紀進卿


被 上訴 人  祭祀公業紀長者

特別代理人  陳惠玲律師
上列當事人間請求確認派下員關係存在事件，本院裁定如下：
    主  文
被上訴人第二審特別代理人陳惠玲律師之律師酬金酌定為新臺幣
肆萬元。
    理  由
一、按法院或審判長依法律規定，為當事人選任律師為特別代理
    人或訴訟代理人者，其律師之酬金由法院酌定之。前項及第
    466條之3第1項之律師酬金為訴訟費用之一部，應限定其最
    高額，其支給標準，由司法院參酌法務部及全國律師聯合會
    等意見定之。前項律師酬金之數額，法院為終局裁判時，應
    併予酌定；訴訟不經裁判而終結者，法院應依聲請以裁定酌
    定之，民事訴訟法第77條之25第1、2、3項定有明文。其立
    法理由第3項載明：為程序經濟及簡化流程，法院為終局裁
    判時，應於裁判中或併以裁定酌定該審級律師酬金之數額，
    如漏未酌定，為裁判之脫漏，法院應為補充裁判；不經裁判
    而終結訴訟之情形，法院應依聲請以裁定酌定之。上訴人對
    被上訴人提起本件請求確認派下員關係存在訴訟，由臺灣臺
    中地方法院（下稱臺中地院）以108年度訴字第3124號事件
    受理。惟因被上訴人無法定代理人，臺中地院因而依上訴人
    之聲請，於民國109年9月25日以109年度聲字第90號民事裁
    定，選任陳惠玲律師為被上訴人之特別代理人。嗣上訴人敗
    訴後，提起第二審上訴，由本院以110年度上字第361號事件
    受理，並已於110年12月1日為終局判決，依上開說明，應併
    以裁定酌定被上訴人特別代理人陳惠玲律師之第二審級律師
    酬金數額。
二、次按法院裁定律師酬金，應斟酌案情之繁簡、訴訟之結果及律師之勤惰，於下列範圍內為之…：一、民事財產權之訴訟，於訴訟標的金額或價額百分之3以下。但最高不得逾新臺幣（下同）50萬元，司法院訂頒之法院選任律師及第三審律師酬金核定支給標準第4條第1項第1款亦有明定。經查，陳惠玲律師於本院擔任被上訴人第二審級之特別代理人期間，曾親自到庭執行職務3次、閱覽卷證2次、提出110年8月12日民事爭點整理狀、110年9月9日民事答辯二狀、110年10月18日民事答辯三狀、110年11月10日民事辯論意旨狀、110年11月18日民事陳報狀、110年11月26日民事陳報狀，有準備程序筆錄、言詞辯論筆錄、律師專用傳真聲請閱卷單、及上開書狀附卷可稽（詳本院卷第43至44、59至66、111、149、231至233、245至250、277至297、301至327頁），本院斟酌本件訴訟標的價額為165萬元，其百分之3為4萬9500元、本件係由上訴人負舉證責任，對被上訴人而言，案情繁雜程度相對較低、特別代理人所耗心力及勤惰等，酌定陳惠玲律師擔任被上訴人第二審級特別代理人之律師酬金為4萬元。又選任特別代理人所需費用，及特別代理人代為訴訟所需費用，得命聲請人墊付，民事訴訟法第51條第5項定有明文，其立法理由載明：選任特別代理人之費用，為訴訟費用之一種，應由敗訴之人負擔。但訴訟中未知孰應敗訴，如須付給該代理人報酬或其他費用，則應由聲請人暫行支付，並參考民事訴訟法第77條之25第2項亦明定選任律師為特別代理人之酬金為訴訟費用之一部，足見在訴訟程序終結前方有「墊付」之問題，上開酬金既為訴訟費用之一部，且本院110年度上字第361號終局判決，已判命上訴人負擔第二審訴訟費用，自無再命上訴人墊付之必要，併此敘明。
三、據上論結，爰裁定如主文。
中　　華　　民　　國　　110 　年　　12　　月　　23　　日
                民事第二庭  審判長法　官  楊國精
　　　　　　　　　　　      　　　法　官  李立傑 
　　　　　　　　　　　      　　　法　官  陳得利
正本係照原本作成。       
如不服本裁定應於裁定送達後10日內向本院提出抗告理由狀（須
按他造人數附具繕本），並繳納抗告裁判費新台幣1000元。因疫
情而遲誤不變期間，得向法院聲請回復原狀。

                                  書記官  王譽澄
　　　　　　　　　　　　　　　　　
中　　華　　民　　國　　110 　年　　12　　月　　23　　日